# 未实际出资，但派驻董事参与日常经营的投资认定

提问人：帅的雪 时间：2018-04-23 12:09:57
求助各位： A公司对B公司投资30%，但是截止资产负债表日，未实际出资。已于 2017 年派驻董事一人，参与日常经营决策。
B公司共有董事五人，今年有盈利。 求问：（ 1 ）是否可以判定A公司对B公司有重大影响？ （ 2 ）该投资的核算是否适用于长投权益法？ （ 3 ）如果按照权益法核算，那么投资收益如何确定？按照投资比例30%？ 谢谢！

回答人：chenyiwei
未实际出资，但能否享受该公司的盈利，或者对亏损有弥补义务？如果是，按照何种比例？ 如果其他股东已经出资，本企业尚未出资，但也可以按照认缴比例分享被投资方收益的，则可以认为本企业对其具有重大影响，按权益法核算，本企业需按照认缴出资额确认长期股权投资成本，同时将尚未支付的出资额确认为一项负债。

提问人：上手好慢哦 时间：2018-04-23 22:12:09
陈版，如果章程规定分红比例，即使不出资，也可以享受分红权，为什么还要确认一项负债啊。

回答人：chenyiwei
这种情况表明已经享有股东权利，相应地对其他股东承担了按时出资的义务。这里的义务实际上不是对被投资企业的，而是对其他已出资股东的。